臺灣臺北地方法院刑事裁定
111年度聲字第1762號
聲  請  人  臺灣臺北地方檢察署檢察官
受  刑  人  高德興

                    
                     

上列聲請人因受刑人數罪併罰有二裁判以上，聲請定應執行刑並
諭知易科罰金折算標準（111年度執聲字第1560號），本院裁定
如下：
    主  文
高德興犯如附表所載之罪，所處如附表所載之刑，應執行拘役壹
佰貳拾日，如易科罰金，以新臺幣壹仟元折算壹日。
    理  由
一、本件聲請意旨略以：受刑人高德興因犯竊盜案件，先後經判
    決確定如附表所示，應依刑法第53條、第51條第6款之規定
    定其應執行之刑，爰依刑事訴訟法第477條第1項聲請裁定等
    語。
二、按裁判確定前犯數罪者，併合處罰之；數罪併罰，有二裁判
    以上者，依刑法第51條之規定，定其應執行之刑；數罪併罰
    ，分別宣告其罪之刑，宣告多數拘役者，於各刑中之最長期
    以上，各刑合併之刑期以下，定其刑期，但不得逾120 日。
    刑法第50條第1 項前段、第53條、第51條第6 款分別定有明
    文。次按民國103年6月4日修正公布施行，同年月6日生效之
    刑事訴訟法第370條增訂第2項規定：「前項所稱刑，指宣告
    刑及數罪併罰所定應執行之刑。」及第3項規定：「第一項
    規定，於第一審或第二審數罪併罰之判決，一部上訴經撤銷
    後，另以裁定定其應執行之刑時，準用之。」已針對第二審
    上訴案件之定應執行之刑，明定有不利益變更禁止原則之適
    用，而分屬不同案件之數罪併罰，倘一裁判宣告數罪之刑，
    曾經定其執行刑，再與其他裁判宣告之刑定其執行刑時，在
    法理上亦應同受此原則之拘束，亦即另定之執行刑，其裁量
    所定之刑期，不得較重於前定之執行刑加計後裁判宣告之刑
    之總和（最高法院103年度第14次刑事庭會議決議、103年度
    台抗字第707號、第674號裁定意旨參照）。
三、經查，受刑人所犯如附表所示之罪，先後經本院及臺灣高等
    法院判處如附表所示之刑確定在案，此有如附表所示之刑事
    判決及臺灣高等法院被告前案紀錄表等件在卷可稽。如附表
    所示各罪中，係以如附表編號29所示之案件為最後事實審案
    件，是本院為附表所示各案件之犯罪事實最後判決之法院，
    依法有管轄權。又受刑人所犯如附表編號2至29所示之罪，
    係於如附表編號1所示判決確定日前為之，且受刑人所犯如
    附表所示之罪，依法均得易科罰金，是所定應執行之刑，亦
    得易科罰金。茲檢察官聲請就受刑人所犯附表所示各罪所處
    之刑定其應執行之刑，本院審核認聲請於法尚無不合，並審
    酌附表所示各刑中之最長期、各刑之合併刑期，並參酌其中
    部分罪刑先前所定之執行刑，及前揭刑期上限，考量各罪之
    法律目的、受刑人違反之嚴重性及貫徹刑法量刑公平正義理
    念之內部限制等，定其應執行之刑如主文所示，並諭知易科
    罰金之折算標準。又本案僅就附表所示之罪定其應執行之刑
    ，牽涉案件情節單純，考量本件可資減讓之刑期幅度有限，
    無再予受刑人陳述意見之必要，併此敘明。
四、依刑事訴訟法第477條第1項，刑法第53條、第51條第6款、
    第41條第1項前段，裁定如主文。
中　　華　　民　　國　　111 　年　　10　　月　　17　　日
                  刑事第十三庭  法　官　吳玟儒 
上正本證明與原本無異。
如不服本裁定，應於裁定送達後5日內向本院提出抗告狀。因疫
情而遲誤不變期間，得向法院聲請回復原狀。
                                書記官  葉潔如
中　　華　　民　　國　　111 　年　　10　　月　　17　　日
附件：受刑人高德興定應執行刑案件一覽表
編           號  1 2 3 罪           名  竊盜 竊盜 竊盜 宣     告    刑  拘役30日 拘役20日 拘役20日 犯   罪   日 期  109年12月1日 110年1月28日 110年2月6日 偵查（自訴）機關年 度 及 案 號  臺北地檢110年度偵字第10319號 臺北地檢110年度偵字第10319號 臺北地檢110年度偵字第10319號 最  後  事實審 法    院 臺北地院 臺北地院 臺北地院  案    號 110年度簡字第1101號 110年度簡字第1101號 110年度簡字第1101號  判決日期 110年7月6日 110年7月6日 110年7月6日 確  定   判  決 法    院 臺北地院 臺北地院 臺北地院  案    號 110年度簡字第1101號 110年度簡字第1101號 110年度簡字第1101號  判決確定 日    期 110年9月7日 110年9月7日 110年9月7日 是否為得易科罰金之案件         是        是        是 備        註  臺北地檢110年度執字第4232號     編號1至28經本院111年度聲字第1495號裁定應執行刑拘役120日   

編           號  4 5 6 罪           名  竊盜 竊盜 竊盜 宣     告    刑  拘役20日 拘役20日 拘役25日 犯   罪   日 期  109年12月11日 110年1月15日 110年1月15日 偵查（自訴）機關年 度 及 案 號  臺北地檢110年度偵字第9614號等 臺北地檢110年度偵字第9614號等 臺北地檢110年度偵字第9614號等 最  後  事實審 法    院 臺北地院 臺北地院 臺北地院  案    號 110年度簡字第976號 110年度簡字第976號 110年度簡字第976號  判決日期 110年7月30日 110年7月30日 110年7月30日 確  定   判  決 法    院 臺北地院 臺北地院 臺北地院  案    號 110年度簡字第976號 110年度簡字第976號 110年度簡字第976號  判決確定 日    期 110年11月8日 110年11月8日 110年11月8日 是否為得易科罰金之案件         是        是        是 備        註  臺北地檢110年度執字第5116號     編號1至28經本院111年度聲字第1495號裁定應執行刑拘役120日   

編           號  7 8 9 罪           名  竊盜 竊盜 竊盜 宣     告    刑  拘役20日 拘役30日 拘役10日 犯   罪   日 期  110年3月6日 109年11月16日 109年11月16日 偵查（自訴）機關年 度 及 案 號  臺北地檢110年度偵字第9614號等 士林地檢110年度偵字第4435號等 士林地檢110年度偵字第4435號等 最  後  事實審 法    院 臺北地院 士林地院 士林地院  案    號 110年度簡字第976號 110年度審簡字第584號 110年度審簡字第584號  判決日期 110年7月30日 110年8月16日 110年8月16日 確  定   判  決 法    院 臺北地院 士林地院 士林地院  案    號 110年度簡字第976號 110年度審簡字第584號 110年度審簡字第584號  判決確定 日    期 110年11月8日 110年9月22日 110年9月22日 是否為得易科罰金之案件         是        是        是 備        註  臺北地檢110年度執字第5116號 士林地檢110年度執字第4424號    編號1至28經本院111年度聲字第1495號裁定應執行刑拘役120日   

編           號  10 11 12 罪           名  竊盜 竊盜 竊盜 宣     告    刑  拘役20日 拘役20日 拘役20日 犯   罪   日 期  110年2月14日 109年11月15日 109年11月13日 偵查（自訴）機關年 度 及 案 號  士林地檢110年度偵字第4435號等 士林地檢110年度偵字第74號 士林地檢110年度偵字第2900號 最  後  事實審 法    院 士林地院 士林地院 士林地院  案    號 110年度審簡字第584號 110年度簡字第135號 110年度簡上字第103號  判決日期 110年8月16日 110年9月1日 111年1月19日 確  定   判  決 法    院 士林地院 士林地院 士林地院  案    號 110年度審簡字第584號 110年度簡字第135號 110年度簡上字第103號  判決確定 日    期 110年9月22日 110年10月12日 111年1月19日 是否為得易科罰金之案件         是        是        是 備        註  士林地檢110年度執字第4424號 士林地檢110年度執字第4024號 士林地檢111年度執字第1168號   編號1至28經本院111年度聲字第1495號裁定應執行刑拘役120日   

編           號  13 14 15 罪           名  竊盜 竊盜 竊盜 宣     告    刑  拘役20日 拘役20日 拘役20日 犯   罪   日 期  109年11月25日 110年1月3日 110年8月11日 偵查（自訴）機關年 度 及 案 號  臺北地檢110年度偵字第5898號 臺北地檢110年度偵字第5898號 臺北地檢110年度偵字第27784號等 最  後  事實審 法    院 臺灣高院 臺灣高院 臺北地院  案    號 110年度上易字第1830號 110年度上易字第1830號 110年度易字第793號  判決日期 111年1月19日 111年1月19日 111年3月17日 確  定   判  決 法    院 臺灣高院 臺灣高院 臺北地院  案    號 110年度上易字第1830號 110年度上易字第1830號 110年度易字第793號  判決確定 日    期 111年1月19日 111年1月19日 111年4月28日 是否為得易科罰金之案件  是        是        是 備        註  臺北地檢111年度執字第2209號  臺北地檢111年度執字第2335號   編號1至28經本院111年度聲字第1495號裁定應執行刑拘役120日   

編           號  16 17 18 罪           名  竊盜 竊盜 竊盜 宣     告    刑  拘役20日 拘役20日 拘役20日 犯   罪   日 期  110年8月16日 110年8月17日 110年8月22日 偵查（自訴）機關年 度 及 案 號  臺北地檢110年度偵字第27784號等 臺北地檢110年度偵字第27784號等 臺北地檢110年度偵字第27784號等 最  後  事實審 法    院 臺北地院 臺北地院 臺北地院  案    號 110年度易字第793號 110年度易字第793號 110年度易字第793號  判決日期 111年3月17日 111年3月17日 111年3月17日 確  定   判  決 法    院 臺北地院 臺北地院 臺北地院  案    號 110年度易字第793號 110年度易字第793號 110年度易字第793號  判決確定 日    期 111年4月28日 111年4月28日 111年4月28日 是否為得易科罰金之案件         是        是        是 備        註  臺北地檢111年度執字第2335號     編號1至28經本院111年度聲字第1495號裁定應執行刑拘役120日   

編           號  19 20 21 罪           名  竊盜 竊盜 竊盜 宣     告    刑  拘役20日 拘役20日 拘役25日 犯   罪   日 期  110年8月24日 110年9月2日 109年11月19日 偵查（自訴）機關年 度 及 案 號  臺北地檢110年度偵字第27784號等 臺北地檢110年度偵字第27784號等 臺北地檢110年度偵字第13014號等 最  後  事實審 法    院 臺北地院 臺北地院 臺北地院  案    號 110年度易字第793號 110年度易字第793號 110年度簡上字第144號  判決日期 111年3月17日 111年3月17日 111年3月17日 確  定   判  決 法    院 臺北地院 臺北地院 臺北地院  案    號 110年度易字第793號 110年度易字第793號 110年度簡上字第144號  判決確定 日    期 111年4月28日 111年4月28日 111年3月17日 是否為得易科罰金之案件         是        是        是 備        註  臺北地檢111年度執字第2335號  臺北地檢111年度執字第2454號   編號1至28經本院111年度聲字第1495號裁定應執行刑拘役120日   

編           號  22 23 24 罪           名  竊盜 竊盜 竊盜 宣     告    刑  拘役35日 拘役25日 拘役25日 犯   罪   日 期  109年12月11日 110年2月23日 110年2月26日 偵查（自訴）機關年 度 及 案 號  臺北地檢110年度偵字第13014號等 臺北地檢110年度偵字第13014號等 臺北地檢110年度偵字第13014號等 最  後  事實審 法    院 臺北地院 臺北地院 臺北地院  案    號 110年度簡上字第144號 110年度簡上字第144號 110年度簡上字第144號  判決日期 111年3月17日 111年3月17日 111年3月17日 確  定   判  決 法    院 臺北地院 臺北地院 臺北地院  案    號 110年度簡上字第144號 110年度簡上字第144號 110年度簡上字第144號  判決確定 日    期 111年3月17日 111年3月17日 111年3月17日 是否為得易科罰金之案件         是        是        是 備        註  臺北地檢111年度執字第2454號     編號1至28經本院111年度聲字第1495號裁定應執行刑拘役120日   

編           號  25 26 27 罪           名  竊盜 竊盜 竊盜 宣     告    刑  拘役25日 拘役30日 拘役30日 犯   罪   日 期  110年2月28日 110年8月17日 110年8月17日 偵查（自訴）機關年 度 及 案 號  臺北地檢110年度偵字第13014號等 臺北地檢110年度偵字第27013號等 臺北地檢110年度偵字第27013號等 最  後  事實審 法    院 臺北地院 臺北地院 臺北地院  案    號 110年度簡上字第144號 111年度簡上字第8號 111年度簡上字第8號  判決日期 111年3月17日 111年4月28日 111年4月28日 確  定   判  決 法    院 臺北地院 臺北地院 臺北地院  案    號 110年度簡上字第144號 111年度簡上字第8號 111年度簡上字第8號  判決確定 日    期 111年3月17日 111年4月28日 111年4月28日 是否為得易科罰金之案件         是        是        是 備        註  臺北地檢111年度執字第2454號 臺北地檢111年度執字第3252號    編號1至28經本院111年度聲字第1495號裁定應執行刑拘役120日   

編           號  28 29 罪           名  竊盜 竊盜 宣     告    刑  拘役50日 拘役30日 犯   罪   日 期  110年3月21日 110年8月29日 偵查（自訴）機關年 度 及 案 號  臺北地檢110年度偵緝字第1193號 臺北地檢110年度偵字第36955號 最  後  事實審 法    院 臺北地院 臺北地院  案    號 111年度簡上字第158號 111年度簡上字第70號  判決日期 111年5月23日 111年8月25日 確  定   判  決 法    院 臺北地院 臺北地院  案    號 111年度簡上字第158號 111年度簡上字第70號  判決確定 日    期 111年5月23日 111年8月25日 是否為得易科罰金之案件         是        是 備        註  臺北地檢111年度執字第3522號 臺北地檢111年度執字第5006號   編號1至28經本院111年度聲字第1495號裁定應執行刑拘役120日